臺灣臺中地方法院刑事裁定
111年度單禁沒字第270號
聲  請  人  臺灣臺中地方檢察署檢察官
被      告  林建宏


上列聲請人因被告違反毒品危害防制條例案件（110年度毒偵字
第1656、2404、3314、3434號），聲請單獨宣告沒收（111年度
聲沒字第210號），本院裁定如下：
    主    文
扣案如附表編號1至5所示之物均沒收銷燬之。
    理    由
一、聲請意旨略以：被告林建宏基於施用第二級毒品甲基安非他
    命之犯意，為下犯行：
  ㈠於民國110年4月12日晚上11時許，在臺中市○○區○○○路00巷00
    號住處內，以將甲基安非他命置於玻璃球內用火燒烤吸食煙
    霧之方式，施用第二級毒品甲基安非他1次。嗣被告於同年
    月13日晚上8時55分許，騎乘車牌號碼000-000號輕型機車，
    行經臺中市潭子區大富路3段與潭富路2段交岔路口時，因手
    持手機單手騎車為警攔查，當場在機車踏板處扣得第二級毒
    品甲基安非他命1包（驗餘淨重0.0224公克），並採集被告
    尿液送驗後，結果呈安非他命及基安非他命陽性反應，始查
    獲上情。
  ㈡於110年5月13日上午10時10分許，在臺中市北屯區東山路與
    旱溪西路交岔路口附近某朋友住處內，以不詳方式，施用第
    二級毒品甲基安也命1次。嗣於110年5月14日上午10時許，
    為警因另案持搜索票至被告上址住處執行搜索，當場扣得含
    第二級毒品甲基安非他命殘渣之殘渣袋1個及吸食器1組，並
    採集被告尿液送驗後，結果呈安非他命及甲基安非他命陽性
    反應，始查獲上情。
　㈢於110年7月11日中午12時15分許為警採尿時起回溯96小時內
    某時，在不詳地點，以不詳方式，施用第二級毒品甲基安非
    他命1次。嗣警於110年7月11日上午8時許接獲110報案電話
    ，而前往被告位於臺中市○○區○○○路00巷00號住處處理糾紛
    ，當場在被告房間內扣得第二級毒品甲基安非他命1包（驗
    餘淨重0.0432公克），並採集其尿液送驗，結果呈安非他命
    、甲基安非他命陽性反應而悉上情。
　㈣於110年9月19日晚上8時30分許，在臺中市北屯區東山路某朋
    友住處內，以將甲基安非他命置於玻璃球內用火燒烤吸食煙
    霧之方式，施用第二級毒品甲基安非他命1次。嗣被告於同
    日晚上9時14分許，騎乘車牌號碼000-000號輕型機車，行經
    臺中市太平區中山路4段與旱溪東路2段交岔路口時，因未戴
    口罩為警攔查，當場扣得第二級毒品甲基安非他命1包（驗
    餘淨重0.1396公克），並採集被告尿液送驗後，結果呈安非
    他命及甲基安非他命陽性反應，始查獲上情。被告因上開犯
    罪事實㈠、㈡案件，經本院以110年度毒聲字第1337號裁定送
    法務部○○○○○○○○附設勒戒處所觀察、勒戒後，認無繼續施用
    毒品之傾向，於111年2月10日釋放，且因上開犯罪事實㈢、㈣
    案件，在前開裁定執行觀察、勒戒完畢之前，應為該觀察、
    勒戒效力所及，而由臺灣臺中地方檢察署檢察官以110年度
    毒偵字第1656號、第2404號、第3314號、第3434號為不起訴
    處分確定。查上開扣案之毒品（臺灣臺中地方檢察署110年
    度安保字第701號、第892號、第1191號）、殘渣袋及吸食器
    （臺灣臺中地方檢察署110年度保管字第4301號）經送衛生
    福利部草屯療養院鑑驗結果，其內容物或殘渣均含有第二級
    毒品甲基安非他命成分，此有該院110年4月21日草療鑑字第
    1100400272號、110年5月26日草療鑑字第1100500249號、11
    0年7月21日草療鑑字第1100700149號、110年9月28日草療鑑
    字第1100900492號鑑驗書在卷足參，為違禁物品，且殘渣袋
    及吸食器內殘留物無可與塑膠袋及吸食器析離，應整體視為
    第二級毒品，爰依刑法第40條第2項、第38條第1項、毒品危
    害防制條例第18條第1項前段聲請宣告沒收銷毀之。
二、按查獲之第一、二級毒品及專供製造或施用第一、二級毒品
    之器具，不問屬於犯罪行為人與否，均沒收銷燬之，毒品危
    害防制條例第18條第1項前段定有明文。另按違禁物或專科
    沒收之物得單獨宣告沒收，刑法第40條第2 項亦定有明文。
     
三、經查，被告林建宏就犯罪事實㈠、㈡所犯施用第二級毒品案件
    ，經本院以110年度毒聲字第1337號裁定令入勒戒處所觀察
    、勒戒，因認無繼續施用毒品傾向，於111年2月10日執行完
    畢釋放，而犯罪事實㈢、㈣所犯施用第二級毒品部分，在前開
    裁定執行觀察、勒戒完畢之前，為該觀察、勒戒效力所及，
    並經臺灣臺中地方檢察署檢察官以110年度毒偵字第1656號
    、第2404號、第3314號、第3434號為不起訴處分確定等情，
    有上開裁定、不起訴處分書及在監在押記錄表各1份在卷可
    稽，並經本院核閱上開偵查案卷無訛。而本案扣案如附表所
    示之物，經送驗結果含有第二級毒品甲基安非他命成分，11
    0年4月21日草療鑑字第1100400272號（見核交字第1294號卷
    第13頁）、110年5月26日草療鑑字第1100500249號（見毒偵
    字第2404號卷第47頁）、110年7月21日草療鑑字第11007001
    49號（見核交字第2192號卷第7頁）、110年9月28日草療鑑
    字第1100900492號鑑驗書（核交字第3473號卷第13頁）各1
    紙在卷足參，足認上開扣案之毒品確為毒品危害防制條例第
    2條第2項第2款所稱之第二級毒品甲基安非他命，殘渣袋、
    吸食器，其內已沾黏第二級毒品甲基安非他命無法析離，應
    整體視為第二級毒品，上開物品均屬違禁物，爰依刑法第40
    條第2項、毒品危害防制條例第18條第1項前段單獨宣告沒收
    銷燬之。又直接用以盛裝上開甲基安非他命之包裝袋既係用
    於包裹毒品，防其裸露、逸出、潮濕，便於持有，因其上所
    沾黏之毒品量微而難以完全析離，亦無析離之實益，應整體
    視之為毒品，併予沒收銷燬。綜上所述，本院審核認聲請人
    之聲請為正當，應予准許。至因送鑑用磬之部分毒品既已不
    存在，自毋庸為沒收銷燬之宣告，一併敘明。
四、依刑事訴訟法第455條之36第2項，毒品危害防制條例第18條
    第1項前段，刑法第11條、第40條第2項，裁定如主文。　
中　　華　　民　　國　　111 　年　　3 　　月　　18　　日
                  刑事第十六庭  法  官  陳怡君
以上正本證明與原本無異。
如不服本裁定，應於收受送達後5日內向本院提出抗告狀。（應
附繕本）
　　　　　　　　　　　　　　　　書記官　鐘麗芳
中　　華　　民　　國　　111 　年　　3 　　月　　21　　日
　　　　　　　　　　　　　　　　　　　　　　　　　　　　
◎附表
編號 扣案物品名稱及數量 證據出處 備註 1 第二級毒品甲基安非他命1包（含包裝袋1只，驗餘淨重0.0224公克） 1、110年4月21日草療鑑字第1100400272號鑑驗書（見核交字第1294號卷第13頁） 2、110年度安保字第701號扣押物品清單（見偵字第1656號卷第137頁）　  犯罪事實ㄧ㈠ 2 殘渣袋1只 1、110年5月26日草療鑑字第1100500249號（見毒偵字第2404號卷第47頁） 2、110年度保管字第4301號扣押物品清單（見毒偵字第2404號卷第99頁）　  犯罪事實ㄧ㈡ 3 吸食器1組   4 第二級毒品甲基安非他命1包（含包裝袋1只，驗餘淨重0.0432公克） 1、110年7月21日草療鑑字第1100700149號（見核交字第2192號卷第7頁） 2、110年度安保字第892號扣押物品清單（見核交字第2192號卷第4頁）　  犯罪事實ㄧ㈢ 5 第二級毒品甲基安非他命1包（含包裝袋1只，驗餘淨重0.1396公克） 1、110年9月28日草療鑑字第1100900492號（見核交字第3473號卷第13頁） 2、110年度安保字第1191號扣押物品清單（見核交字第3473號卷第7頁）　  犯罪事實ㄧ㈣